【裁判字號】    98,易,1776
【裁判日期】    980821
【裁判案由】    傷害等
【裁判全文】
臺灣臺中地方法院刑事判決              98年度易字第1776號
公  訴  人  臺灣臺中地方法院檢察署檢察官
被      告  乙○○
上列被告因傷害等案件，經檢察官提起公訴（98年度偵字第1774
號），本院判決如下：
    主    文
乙○○共同犯傷害罪，處有期徒刑肆月，如易科罰金，以新臺幣
壹仟元折算壹日。又共同犯恐嚇危害安全罪，處拘役參拾日，如
易科罰金，以新臺幣壹仟元折算壹日。
    犯罪事實
一、乙○○、丙○○（由檢察官另行偵辦）於民國97年10月11日
    凌晨，在台中縣霧峰鄉○○路319巷11弄2號117室，與住在
    該處之戊○○一同喝酒，至同日凌晨3時30分許，2人先步出
    屋外，遇見租住該巷弄2號102室之己○○，丙○○因不滿己○○向其等表示應該離開，復對己○○注視其等之眼神極為
    不悅，遂萌生普通傷害之犯意，從旁拾起木棍1支（未扣案
    ）毆打己○○。詎乙○○見狀後，竟與丙○○基於共同傷害
    之犯意聯絡，由丙○○處接過該支木棍，接續毆打己○○，
    並用腳踢踹己○○，於己○○之女友李佩儒聞訊趕來護在己○○身上，乙○○等人才罷手，致己○○受有右側尺骨骨幹
    骨折、頭部與右手及右耳撕裂傷、後背及右上臂多處挫傷等
    傷害。乃乙○○與丙○○住手後，又另行基於恐嚇之共同犯
    意聯絡，接續以「不可以讓警察知道，否則會死得很難看」
    、「嘴巴緊一點，不然下次遇到就不是這樣」等加害生命、
    身體之語，恐嚇己○○及李佩儒，致其等均心生畏懼，而危
    害於其等之安全。
二、案經己○○訴由台中縣警察局霧峰分局報請臺灣臺中地方法
    院檢察署檢察官偵查起訴。
    理    由
壹、證據能力部分：
    按被告以外之人於審判外之陳述，雖不符刑事訴訟法第159
    條之1至同條之4之規定，而經當事人於審判程序同意作為證
    據，法院審酌該言詞陳述或書面陳述作成時之情況，認為適
    當者，亦得為證據；當事人、代理人或辯護人於法院調查證
    據時，知有第159條第1項不得為證據之情形，而未於言詞辯
    論終結前聲明異議者，視為有前項之同意；乃該法第159條
    之5所明定。查本件於下列判決理由中所引為證據之被告以
    外之人於審判外之陳述（包括告訴人己○○、證人李佩儒、
    戊○○、甲○○與共犯丙○○於司法警察及檢察事務官詢問
    時之陳述、仁愛醫療財團法人大里仁愛醫院出具之診斷證明
    書等），並未經檢察官及被告乙○○聲明異議，且觀各該證
    據資料之作成狀態，也無違法不當或證據力明顯過低之瑕疵
    ，故承上開說明，均有證據能力。
貳、實體判決部分：
  一、訊據被告乙○○雖供承於前述時、地和丙○○等人一起喝
      酒，至當日凌晨3時30分許，與丙○○先步出屋外，而遇
      見告訴人己○○，後來丙○○即持木棍毆打告訴人成傷等
      情節，惟矢口否認涉嫌刑法普通傷害及恐嚇危害安全等罪
      嫌，辯稱當時在旁勸架，並未與丙○○共同毆打告訴人，
      更無出言恐嚇告訴人及其女友李佩儒云云。經查：
  （一）被告及友人丙○○、甲○○、戊○○於97年10月11日凌
        晨在前址喝酒，至同日凌晨3時30分許，與丙○○先步
        出屋外而遇見告訴人，丙○○因不滿告訴人稱其等應該
        離去及告訴人注視其等之眼神，拾起身旁之木棍1支毆
        打告訴人，致其受有右側尺骨骨幹骨折、頭部與右手及
        右耳撕裂傷、後背及右上臂多處挫傷之傷害等事實，業
        據告訴人於司法警察及檢察事務官詢問時敘明在卷（見
        警卷第10-16頁、偵查卷第11頁），先後所言一致，並
        為被告所不爭執，且核與丙○○於檢察事務官詢問及本
        院審理時具結後所陳述之證詞相符（見偵查卷第27頁、
        本院卷第27頁背面），復有仁愛醫療財團法人大里仁愛
        醫院出具之診斷證明書1紙（見警卷第41頁）附卷可為
        佐證。
  （二）惟被告於丙○○行兇後，接過該支木棍接續毆打告訴人
        ，還以腳踢踹告訴人，至告訴人女友李佩儒聞訊趕來護
        在告訴人身上，被告與丙○○才住手，後其等另以「不
        可以讓警察知道，否則會死得很難看」、「嘴巴緊一點
        ，不然下次遇到就不是這樣」等語接續恐嚇危害告訴人
        及李佩儒之人身安全，致其2人均心生畏懼等情節，亦
        經告訴人於上述調查時指訴甚明，並有證人李佩儒於司
        法警察、檢察事務官詢問時之陳述足憑（見警卷第17-1
        9頁、偵查卷第12頁）。而戊○○、丙○○於警詢及本
        院審理時均證實當初李佩儒趕抵現場後，確有護在告訴
        人身上（見警卷第33頁、本院卷第28、31頁），足見李
        佩儒之證詞，言而有徵，也無其他瑕疵可指。又被告與
        告訴人、李佩儒素不相識，既未結怨，也無金錢糾之事
        實，有其3人於警詢時互核相符之供述可參（見警卷第3
        、15、18頁），且事因丙○○而起，本與被告毫無關聯
        ，則若非事實，告訴人與李佩儒應無動機、也不致於皆
        無端構陷被告共同傷害及恐嚇危害其等之安全。此外，
        告訴人初始也對甲○○提出告訴，指其共同犯案，然於
        發覺指認錯誤後，立即撤回對於甲○○之告訴（見偵查
        卷第13頁），更加擔保其未於受害後失去理智而昧於良
        知恣意誣指其他在場之人共犯。從而，被告顯有與丙○○共同傷害告訴人及恐嚇危害告訴人、李佩儒生命、身
        體安全之行為，已至為明確。
  （三）至被告雖聲請本院調查丙○○、戊○○及甲○○等人，
        而據其等均結證稱被告並無與丙○○共同實施前揭傷害
        及恐嚇危害安全等犯行（見本院卷第27-35頁）。惟丙○○、戊○○及甲○○既係被告可於深夜一同飲酒之友
        人，交情如何，不言可喻，故所為證詞，均應受嚴格之
        檢驗。查戊○○及甲○○前於偵查中即均陳述當時是被
        告及丙○○先離開，在屋外與告訴人發生肢體衝突後，
        其等才趕緊外出察看（見警卷第8、21、33頁及偵查卷
        第11頁），此項情節復經被告於警詢時亦為相同之供述
        （見警卷第3頁），而足認屬實，故其等並非於告訴人
        最初遭到攻擊時即在現場；乃戊○○於本院審理時卻改
        稱衝突發生時，他便已在現場（見本院卷第30頁背面）
        ，而顯有加長其見聞之時間以迴護被告之情形，本院因
        認戊○○所言證詞之憑信性堪虞，遂未採為有利於被告
        之判斷。另甲○○於勸架時，不慎遭丙○○持前述木棍
        傷及右眼下方，隨即返回戊○○之住處擦血乙節，業經
        其於警詢時陳明在卷可查（見警卷第21頁）；則甲○○
        既非始終在場，即亦無法適切證明被告絕無上開傷害及
        恐嚇之犯行。至丙○○部分，因亦證述其開始毆打告訴
        人時，戊○○及甲○○即均在現場（見本院卷第28頁）
        ，然此項陳述尚非可採，理由已如上述；故所言不能通
        過檢驗，顯有瑕疵，致不足予被告有利之認定。
  （四）綜合前述，前開被告與丙○○共同傷害及恐嚇危害安全
        等犯行，已事證明確，足可認定；至其否認犯行之辯解
        ，洵非事實，本院不採。
  二、核被告乙○○所為，係犯刑法第277條第1項之普通傷害及
      第305條之恐嚇危害安全等罪。被告與丙○○間就上開所
      犯2罪具有犯意聯絡及行為分擔，均為共同正犯。又其以
      一行為接續恐嚇告訴人及李佩儒，而皆觸犯上述恐嚇危害
      安全之相同罪名，構成同種想像競合犯，應依刑法第55條
      之規定，從一重處斷。再者，所犯2罪間，犯意各別，行
      為互殊，應分論併罰。爰審酌被告一見丙○○毆打告訴人
      ，即是非不分，參與共犯，導致告訴人受有右側尺骨骨幹
      骨折等不輕之傷害，殊為可議，還於犯後喝令被害人噤聲
      不得尋求司法救濟，惡性匪淺，復不知積極與被害人達成
      和解，且矢口否認犯行，而未見有何悔意等一切情狀後，
      就其所犯2罪，分別量處如主文所示之刑及諭知如易科罰
      金之折算標準，以示懲儆。末查，被告與丙○○共犯傷害
      部分所持用之木棍1支，因非其等所有，復無扣案，故不
      宣告沒收，附予敘明。
據上論斷，應依刑事訴訟法第284條之1、第299條第1項前段，刑
法第28條、第277條第1項、第305條、第55條、第41條第1項前段
，刑法施行法第1條之1第1項、第2項前段，判決如主文。
本案經檢察官丁○○到庭執行職務。
中    華    民    國    98    年    8     月    21    日
                  刑事第六庭    法  官  莊深淵
以上正本證明與原本無異。
如不服本判決應於收受判決後10日內向本院提出上訴書狀，並應
敘述具體理由；其未敘述上訴理由者，應於上訴期間屆滿後20日
內向本院補提理由書（均須按他造當事人之人數附繕本）「切勿
逕送上級法院」。
告訴人或被害人對於判決如有不服具備理由請求檢察官上訴者，
其上訴期間之計算係以檢察官收受判決正本之日期為準。
                                書記官  吳彩華
中    華    民    國    98    年    8     月    21    日
附錄論罪科刑法條
中華民國刑法第277條第1項（普通傷害罪）：
傷害人之身體或健康者，處3年以下有期徒刑、拘役或1千元以下
罰金。
中華民國刑法第305條（恐嚇危害安全罪）：
以加害生命、身體、自由、名譽、財產之事，恐嚇他人致生危害
於安全者，處2年以下有期徒刑、拘役或3百元以下罰金。


司法院資訊處製作；財團法人民間司法改革基金會備份。
